【裁判字號】    89,上易,595
【裁判日期】    890425
【裁判案由】    恐嚇
【裁判全文】
臺灣高等法院臺南分院刑事判決          八十九年度上易字第五九五號  Ｃ
      上  訴  人
      即  被  告  乙  ○  ○
      選任辯護人  黃  曜  春
右上訴人因恐嚇危害安全案件，不服臺灣嘉義地方法院八十八年度易字第一三二七號
中華民國八十九年一月二十四日第一審判決 (起訴案號：臺灣嘉義地方法院檢察署八
十八年度偵字第六○八九號)提起上訴，本院判決如左：
      主      文
原判決撤銷。
乙○○以加害自由之事恐嚇他人，致生危害於安全，處有期徒刑參月，如易科罰金以
參佰元折算壹日。
      事      實
一、乙○○因懷疑江見珍於八十八年七月二十三日凌晨三時餘許，接連二次打電話至
    其住處騷擾，而於同日晚上八時許，至嘉義縣新港鄉菜公村五鄰菜公厝二十之一
    號江見珍住處找江見珍未遇，竟對江見珍之妻甲○○以加害自由之事恐嚇稱：如
    果你先生不出面解決事情的話，就要給你們好看，讓你們這間房子住不下去云云
    ，致生危害於安全。
二、案經甲○○訴由嘉義縣警察局民雄分局報請臺灣嘉義地方法院檢察署檢察官偵查
    起訴。
      理      由
一、上訴人即被告乙○○否認有何恐嚇犯行，辯稱：伊雖曾前往江見珍住處找江見珍
    未遇，惟並未對江見珍之妻甲○○施加恐嚇云云。
二、查被告乙○○於前揭時地至江見珍住處，見江見珍不在，而對其妻甲○○出言恐
    嚇稱：如果你先生不出面解決事情的話，就要給你們好看，且讓你們這間房子住
    不下去等情，業據被害人甲○○於警訊時及原審審理中指訴歷歷，核與證人即甲
    ○○之胞兄李福壽於偵查中供證被告確有與十餘個年輕人至江見珍家中，由被告
    對江見珍之妻甲○○施加恐嚇等情相符，再參酌江見珍原係被告乙○○僱用之工
    人，嗣遭被告解僱，二人於八十八年七月二十三日下午四時許，在嘉義縣新港鄉
    奉天宮前不期而遇，被告乙○○認遭江見珍施加恐嚇而報警處理，嗣經檢察官為
    不起訴處分，此有同案不起訴處分書在卷可稽，足見雙方已有積怨，被告非無犯
    罪之動機。被害人甲○○於原審雖指訴被告並恐嚇其要幫其夫收屍云云，其兄李
    福壽於偵查中亦供證被告恐嚇要燒房子云云，此部分雖無證據足資證明而未經起
    訴，惟不能因此即認為被告未為前開犯行，被告以「要給你們好看，且讓你們這
    間房子住不下去」云云相恐嚇，係以加害自由之事恐嚇他人，致生危害於安全，
    所辯係卸責之詞，不足採信，其犯行洵堪認定。
三、核被告所為係犯刑法第三百零五條之恐嚇危害安全罪。原審予以論罪科刑，量處
    有期徒刑三月，固非無見，惟誤認被告係以加害身體之事恐嚇他人，尚有未洽，
    被告上訴意旨猶執前詞，否認犯罪，雖不足採，惟原判決既有可議，自應由本院
    將原判決撤銷改判。爰審酌被告與被害人之夫前有雇用關係，受畢國中教育，及
    其犯罪之動機、犯罪後態度暨其他一切情狀，量處如主文所示之刑，並諭知易科
    罰金之折算標準。
據上論結，應依刑事訴訟法第三百六十九條第一項前段、第三百六十四條、第二百九
十九條第一項前段，刑法第三百零五條、第四十一條，罰金罰鍰提高標準條例第一條
前段、第二條，判決如主文。
本案經檢察官王碧霞到庭執行職務。
中    華    民    國      八十九      年      四      月      二十五    日
                                  臺灣高等法院臺南分院刑事第三庭
                                      審判長法官  黃    聰    明
                                            法官  林    勝    木
                                            法官  楊    省    三
右正本證明與原本無異。
不得上訴。
                                      法院書記官  陳    嘉    琍
中    華    民    國      八十九      年      四      月      二十八    日
附錄：本案論罪科刑法條全文
刑法第三百零五條
以加害生命、身體、自由、名譽、財產之事恐嚇他人，致生危害於安全者，處二年以
下有期徒刑、拘役或三百元以下罰金。


司法院資訊處製作；財團法人民間司法改革基金會備份。
